臺灣高等法院高雄分院刑事判決
111年度上訴字第204號
上  訴  人  
即  被  告  蔡如薰


上列上訴人因毒品危害防制條例案件，不服臺灣高雄地方法院11
0年度審訴字第786號，中華民國111年1月17日第一審判決（聲請
簡易判決處刑案號：臺灣高雄地方檢察署110年度毒偵字第2600
號），提起上訴，本院判決如下：
    主  文
上訴駁回。
    事實及理由
壹、程序事項：
    刑事訴訟法第348條規定已於民國110年6月16日修正公布，
    同年月18日生效施行。而本案於111年3月9日繫屬本院，並
    非刑事訴訟法施行法第7之13條所規定仍適用修正前規定之
    案件，故應適用修正後刑事訴訟法第348條之規定，先予說
    明。又修正後刑事訴訟法第348條第3項規定：「上訴得明示
    僅就判決之刑、沒收或保安處分一部為之」，而其立法理由
    指出：「為尊重當事人設定攻防之範圍，並減輕上訴審審理
    之負擔，容許上訴權人僅針對刑、沒收或保安處分一部提起
    上訴，其未表明上訴之認定犯罪事實部分，則不在第二審之
    審判範圍」。因此，如僅對宣告刑部分提起上訴，其效力不
    及於原審所認定之犯罪事實，犯罪事實即不在上訴審審查範
    圍，而應以原審法院所認定之犯罪事實，審認原審之宣告刑
    妥適與否的判斷基礎。本件上訴人即被告蔡如薰（下稱被告
    ）於本院審理中，已陳明其上訴意旨為原審量刑過重，對原
    審判決所認定之犯罪事實、罪名事項，則均未表示不服（見
    本院卷第50頁），據前述說明，本院僅就原審判決所宣告之
    刑是否妥適進行審理，至於原審判決其他部分，則非本院審
    查範圍，先予指明。　　
貳、本案據以審查量刑妥適與否之原審所認定之犯罪事實、所犯
    罪名、宣告刑：
一、犯罪事實：被告前因施用毒品案件，經原審以108年度毒聲
    字第263號裁定送觀察、勒戒後，因認無繼續施用毒品之傾
    向，而於民國109年2月11日執行完畢釋放出所。詎其仍不思
    戒除毒癮，明知海洛因、甲基安非他命各為毒品危害防制條
    例所列之第一級、第二級毒品，依法不得持有、施用，竟仍
    基於施用第一級毒品海洛因及第二級毒品甲基安非他命之犯
    意，於110年8月19日22時許，在位於高雄市○○區○○路000號2
    樓之住處內，以將海洛因及甲基安非他命置於玻璃球內燒烤
    後吸食煙霧之方式，施用第一級毒品海洛因及第二級毒品甲
    基安非他命。嗣其於翌日（20日）3時30分許，駕駛車牌號
    碼000-0000號自小客車行經高雄市○○區○○路○段000號前，因
    違規停車而為警盤查，並經徵得其同意執行搜索，當場在車
    內扣得施用剩餘之海洛因1包（毛重1.47公克）、甲基安非
    他命1包（毛重13.18公克）及針筒1支、吸食器1組，復於同
    日5時15分許對其採尿送驗後，結果呈嗎啡、可待因、安非
    他命及甲基安非他命陽性反應。
二、所犯罪名：被告所為，係犯毒品危害防制條例第10條第1項
    之施用第一級毒品罪及同條例第10條第2項之施用第二級毒
    品罪。被告施用前、後持有第一級毒品及第二級毒品之低度
    行為，各為其後施用之高度行為所吸收，均不另論罪。又被
    告同時施用第一級毒品及第二級毒品，係一行為觸犯上開二
    罪名，為想像競合犯，應依刑法第55條規定，從法定刑較重
    之施用第一級毒品罪處斷。
三、原判決量刑審酌：被告於接受觀察勒戒處遇程序後，仍又犯
    下施用第一級、第二級毒品之犯行，顯見其並無戒絕毒癮之
    堅定意志，其本次施用毒品之犯行自應給予相應期間之徒刑
    ，以加強其矯治自己施用毒品行為之決心，復審酌被告施用
    毒品之行為，除戕害自身健康外，對於社會治安亦存在不容
    輕忽之負面影響，兼衡被告於審理時自述係高中畢業之教育
    程度、受僱從事販售食品之工作，月薪約新臺幣3萬餘元暨
    所述家庭生活狀況，並考量被告犯後坦認犯行，態度尚非不
    佳，以及其前亦有施用第一級、第二級毒品之犯行，並經原
    審予以論罪科刑，有被告前案紀錄表可查等一切具體情狀，
    量處有期徒刑8月。
參、上訴意旨以：被告於偵查及審判中均認罪，已坦白認過，現
    有正當工作，且有年老母親要扶養，原審量刑實有過重，請
    能從輕量刑等語。
肆、本院之判斷：
　　按犯毒品危害防制條例第10條第1項施用第一級毒品者，法
    定刑為6月以上5年以下有期徒刑，被告不只施用第一級毒品
    海洛因，也同時施用第二級毒品甲基安非命，原審審酌被告
    前開一切情狀，量處被告有期徒刑8月，已屬低度刑，原審
    量刑妥適，並無過重情形。綜上，原審量刑，已斟酌刑法第
    57條各款所列情狀，而未逾越法定範圍，亦未濫用其職權，
    應屬適當。被告上開上訴意旨以原審量刑過重，指摘原判決
    量刑不當，為無理由，應予駁回。
據上論結，應依刑事訴訟法第368條，判決如主文。
本案經檢察官董秀菁聲請以簡易判決處刑，檢察官黃彩秀到庭執
行職務。
中　　華　　民　　國　　111 　年　　4 　　月　　26　　日
                  刑事第六庭    審判長法  官  李政庭
                                      法  官  施柏宏
                                      法  官  王光照
以上正本證明與原本無異。
如不服本判決應於收受本判決後20日內向本院提出上訴書狀，其
未敘述上訴理由者，並得於提起上訴後20日內向本院補提理由書
狀（均須按他造當事人之人數附繕本）「切勿逕送上級法院」。
中　　華　　民　　國　　111 　年　　4 　　月　　26　　日
                                      書記官  周青玉

附錄本判決論罪科刑法條：
毒品危害防制條例第10條
施用第一級毒品者，處六月以上五年以下有期徒刑。
施用第二級毒品者，處三年以下有期徒刑。